臺灣高等法院刑事判決
110年度上訴字第3690號
上  訴  人  
即  被  告  徐晴渝


上列上訴人即被告因詐欺等案件，不服臺灣新北地方法院110年
度金訴字第432號，中華民國110年10月29日第一審判決（起訴案
號：臺灣新北地方檢察署110年度少連偵字第174號），提起上訴
，本院判決如下：
    主  文
上訴駁回。
  事實及理由
壹、審理範圍
一、按「上訴得對於判決之一部為之」、「對於判決之一部上訴
    者，其有關係之部分，視為亦已上訴。但有關係之部分為無
    罪、免訴或不受理者，不在此限」、「上訴得明示僅就判決
    之刑、沒收或保安處分一部為之」，民國110年6月16日修正
    公布，自同年月18日起施行之刑事訴訟法第348條第1項、第
    2項、第3項分別定有明文。
二、檢察官起訴被告乙○○（下稱被告）涉犯刑法第339條之4第1
    項第2款三人以上共同詐欺取財、洗錢防制法第14條第1項洗
    錢等罪嫌（見原審卷第104頁）；經原審審理後，認被告係
    犯刑法第339條之4第1項第2款三人以上共同詐欺取財罪、洗
    錢防制法第14條第1項洗錢罪，判處有期徒刑1年10月，未扣
    案之犯罪所得新臺幣（下同）15萬2,100元沒收，於全部或
    一部不能沒收或不宜執行沒收時，追徵其價額，被告不服原
    判決提起上訴，於110年12月16日繫屬本院，有原審法院110
    年12月14日新北院賢刑若110金訴432字第63245號函上之本
    院收文戳章可憑（見本院卷第3頁），本案既係於新法施行
    後始繫屬本院之案件，則本案上訴之效力及其範圍，自應依
    現行刑事訴訟法第348條規定判斷。觀諸被告刑事上訴狀（
    見本院卷第21至25頁），僅記載不服原判決量刑之旨，且被
    告於本院審理程序時復已陳明只針對量刑部分上訴等語（見
    本院卷第203頁），業已明示僅就判決之刑提起上訴，依刑
    事訴訟法第348條第3項規定及修法理由，本院審理範圍僅限
    於原判決所處之刑，不及於原判決所認定犯罪事實、所犯法
    條（罪名），亦不及於原判決所諭知沒收等部分。
三、被告所為本案犯罪事實、所犯法條（罪名）及沒收部分，非
    屬本院審理範圍，業如前述，惟本案既屬有罪判決，依法有
    其應記載事項，且量刑係以原判決所認定之犯罪事實及論罪
    等為據，故就本案犯罪事實、所犯法條（罪名）及沒收部分
    之記載均引用第一審判決書所記載之事實、證據及理由（如
    附件）。
貳、刑之加重、減輕事由
一、原審認定被告係犯係犯刑法第339條之4第1項第2款三人以上
    共同詐欺取財罪、洗錢防制法第14條第1項洗錢罪，先予敘
    明。
二、按成年人教唆、幫助或利用兒童及少年犯罪或與之共同實施
    犯罪或故意對其犯罪者，加重其刑至二分之一，兒童及少年
    福利與權益保障法第112條第1項前段定有明文。被告為89年
    8月19日生，其於109年11月10日為本案行為時，為年滿20歲
    之成年人，而本案共犯陳○翔、李○華分別為92年12月、93年
    4月生，於本案發生時均為12歲以上未滿18歲之少年，據其
    等於警詢自陳在卷（見他7985卷第31頁、少他卷第4 頁），
    被告為成年人與少年陳○翔、李○華共同實施本案之三人以上
    共同詐欺取財犯行，依前開規定，應加重其刑。
三、想像競合犯之處斷刑，本質上係「刑之合併」。其所謂從一
    重處斷，乃將想像競合犯組成之評價上數罪，合併為科刑一
    罪，其所對應之刑罰，亦合併其評價上數罪之數法定刑，而
    為一個處斷刑。易言之，想像競合犯侵害數法益者皆成立犯
    罪，論罪時必須輕、重罪併舉論述，同時宣告所犯各罪名，
    包括各罪有無加重、減免其刑之情形，亦應說明論列，量刑
    時併衡酌輕罪部分量刑事由，評價始為充足，然後依刑法第
    55條前段規定「從一重處斷」，非謂對於其餘各罪可置而不
    論。因此，法院決定處斷刑時，雖以其中最重罪名之法定刑
    ，做為裁量之準據，惟於裁量其輕重時，仍應將輕罪合併評
    價在內（最高法院108年度台上字第4405、4408號判決參照
    ）；基此，除非輕罪中最輕本刑有較重於重罪之最輕本刑，
    而應適用刑法第55條但書規定重罪科刑之封鎖作用，須以輕
    罪之最輕本刑形成處斷刑之情形以外，則輕罪之減輕其刑事
    由若未形成處斷刑之外部性界限，自得將之移入刑法第57條
    或第59條之科刑審酌事項內，列為是否酌量從輕量刑之考量
    因子。是法院倘依刑法第57條規定裁量宣告刑輕重時，一併
    具體審酌輕罪部分之量刑事由，應認其評價即已完足（最高
    法院109年度台上字第3936號判決參照）。按洗錢防制法第1
    6條第2項規定：「犯前2條之罪，在偵查或審判中自白者，
    減輕其刑。」，本件被告於偵查及審判中均自白一般洗錢罪
    ，雖其所犯一般洗錢罪係屬想像競合犯中之輕罪，於量刑時
    仍當一併衡酌該部分減輕其刑事由，併此敘明。
參、上訴駁回之理由
一、被告上訴意旨略以：原審法院就被告所為量刑尚屬過苛，請
    另為妥適量刑；被告於本件案發時甫滿20歲，僅高中畢業之
    學識程度，須扶養祖母，雖被告未婚，但受限於高中畢業學
    歷，便從事木工工作，每日薪資為1,300元，因被告從事木
    工日薪微薄實難維持被告、祖母之生活費用支出，被告何不
    想從事正途獲取正當穩定收入，然被告與祖母係住居於桃園
    市觀音區，非工商業活動繁榮地區，故被告偶然聽聞有本件
    不法行為可獲報酬後，被告一時失慮，遂行本件偏差行為，
    觀原審法院判決所認被告收取之報酬為15萬2,100元，如此
    報酬數額相當於被告從事木工每日薪資1,300元即需工作117
    天，被告從事辛勞、粗重的木工需117天方可獲得15萬2,100
    元報酬，被告方此陷入思慮不足、腳步踏偏，從事本件犯行
    ，被告遭司法機關緝捕、偵查、審理均未逃避推諉責任，於
    歷次司法程序坦承犯行不諱，並未造成司法資源之浪費，然
    原審法院仍對被告論處有期徒刑1年10月，量刑仍有過苛之
    情，請另為較妥適科刑，以昭符合罪刑相當原則等語（見本
    院卷第21至25頁）。　　
二、按量刑輕重，屬為裁判之法院得依職權自由裁量之事項，苟
    其量刑已以行為人之責任為基礎，並斟酌刑法第57條各款所
    列情狀，在法定刑度內，酌量科刑，無顯然失當或違反公平
    、比例及罪刑相當原則者，亦無偏執一端，致明顯失出失入
    情形，即不得指為違法。查原審判決就此部分已經詳細記載
    量刑審酌各項被告犯罪情節、所生損害、符合洗錢防制法第
    16條第2項自白減刑規定、犯罪後態度、智識程度、職業、
    家庭生活經濟狀況等一切情狀，予以綜合考量，在法定刑內
    科處其刑，並未失之過重，尚屬妥適，此觀原判決所載：審
    酌現今社會詐欺事件層出不窮、手法日益翻新，政府及相關
    單位無不窮盡心力追查、防堵，大眾傳播媒體更屢屢報導民
    眾被詐欺，甚至畢生積蓄因此化為烏有之相關新聞，本案被
    告正值青壯，不思依循正途獲取穩定經濟收入，竟擔任詐欺
    集團內收水之車手頭角色，價值觀念偏差，破壞社會治安，
    造成告訴人鉅額之財產損失，其所為應受相當非難；惟念及
    其犯罪後坦承所有犯行，核與洗錢防制法第16條第2項在偵
    查或審判中自白減刑之規定相符，然未能與告訴人達成和解
    或主動賠償告訴人之情況；暨被告自陳為高中畢業之智識程
    度，從事木工，日薪約1,300元，未婚，須扶養祖母之生活
    狀況等一切情狀，量處如主文所示之刑等語自明【見原判決
    第6頁理由欄三、㈤所載】。準此，原審所處刑度亦與罪刑相
    當原則及比例原則無悖，被告主張原審量刑過重，請求減輕
    其刑提起上訴，為無理由，應予駁回。　
肆、至被告甲○○部分，本院將另行審結，附此敘明。　　
據上論斷，應依刑事訴訟法第368條、第373條，判決如主文。 
本案經檢察官周容提起公訴，檢察官林宏松到庭執行職務。　
中　　華　　民　　國　　111 　年　　7 　　月　　28　　日
                  刑事第十八庭  審判長法  官  何俏美
                                      法  官  陳海寧
                                      法  官  葉乃瑋
以上正本證明與原本無異。
如不服本判決，應於收受送達後20日內向本院提出上訴書狀，其
未敘述上訴之理由者並得於提起上訴後20日內向本院補提理由書
（均須按他造當事人之人數附繕本）「切勿逕送上級法院」。
                                      書記官  程欣怡
中　　華　　民　　國　　111 　年　　7 　　月　　28　　日
附錄：本案論罪科刑法條全文
中華民國刑法第339條之4
犯第三百三十九條詐欺罪而有下列情形之一者，處一年以上七年
以下有期徒刑，得併科一百萬元以下罰金：
一、冒用政府機關或公務員名義犯之。
二、三人以上共同犯之。
三、以廣播電視、電子通訊、網際網路或其他媒體等傳播工具，
    對公眾散布而犯之。
前項之未遂犯罰之。　　　
中華民國刑法第339條
意圖為自己或第三人不法之所有，以詐術使人將本人或第三人之
物交付者，處五年以下有期徒刑、拘役或科或併科五十萬元以下
罰金。
以前項方法得財產上不法之利益或使第三人得之者，亦同。
前二項之未遂犯罰之。
洗錢防制法第14條
有第二條各款所列洗錢行為者，處七年以下有期徒刑，併科新臺
幣五百萬元以下罰金。
前項之未遂犯罰之。
前二項情形，不得科以超過其特定犯罪所定最重本刑之刑。
洗錢防制法第2條
本法所稱洗錢，指下列行為：
一、意圖掩飾或隱匿特定犯罪所得來源，或使他人逃避刑事追訴
    ，而移轉或變更特定犯罪所得。
二、掩飾或隱匿特定犯罪所得之本質、來源、去向、所在、所有
    權、處分權或其他權益者。
三、收受、持有或使用他人之特定犯罪所得。　　　　

附件：臺灣新北地方法院110年度金訴字第432號
臺灣新北地方法院刑事判決　　　　　　110年度金訴字第432號
公　訴　人　臺灣新北地方檢察署檢察官
被　　　告　乙○○


            甲○○


上列被告因違反洗錢防制法等案件，經檢察官提起公訴（110 年
度少連偵字第174號），被告於本院準備程序中，就被訴事實為
有罪之陳述，經本院合議庭裁定由受命法官獨任進行簡式審判程
序，判決如下：
    主    文
乙○○成年人與少年犯三人以上共同詐欺取財罪，處有期徒刑壹
年拾月。未扣案之犯罪所得新臺幣拾伍萬貳仟壹佰元沒收，於全
部或一部不能沒收或不宜執行沒收時，追徵其價額。
甲○○犯三人以上共同詐欺取財罪，處有期徒刑壹年伍月。未扣
案之犯罪所得新臺幣伍萬零柒佰元沒收，於全部或一部不能沒收
或不宜執行沒收時，追徵其價額。
    犯罪事實
一、乙○○、邱靖皓（所涉部分另行審結）均為成年人，渠等與
    甲○○於民國109 年間加入由真實姓名年籍不詳之成年人發
    起組成之詐欺集團，乙○○、邱靖皓均負責自旗下車手收取
    詐欺不法所得，並轉由上手收取，即俗稱收水之角色，林士
    傑則負責介紹人員加入集團擔任車手。嗣經甲○○介紹少年
    陳○翔（92年12月生，真實姓名年籍詳卷）加入上開詐欺集
    團，少年陳○翔再介紹少年李○華（93年4 月生，真實姓名
    年籍詳卷）加入，乙○○、邱靖皓、甲○○與少年陳○翔、
    李○華及其等所屬之詐欺集團成員即意圖為自己不法之所有
    ，基於三人以上共同犯詐欺取財及一般洗錢之犯意聯絡，由
    同詐騙集團不詳成員先於民國109 年11月10日11時30分許，
    假冒為中華電信客服人員，撥打電話向王○淳佯稱其欠費未
    繳，個資遭冒用，將轉接165 專線云云，嗣由同詐欺集團不
    詳成員假冒為臺北市警察局之某警察，向王○淳佯稱其個資
    外洩，涉及刑事案件，已發傳票請其到案說明云云，再由同
    詐欺集團不詳成員假冒為檢察官佯稱其涉及刑事案件，會把
    傳票傳真給其，命其去附近之超商收受傳票云云，王○淳即
    依指示至址設新北市○○區○○路0 段000 號之全家超商順
    風店收受同詐欺集團成員傳真之傳票，該假冒為檢察官之詐
    欺集團成員再向王○淳佯稱要將其收押禁見，提出新臺幣（
    下同）735,000 元即不用收押，會派林姓專員至其住所收取
    現金及提款卡云云，致王○淳陷於錯誤，於同日16時9 分許
    ，將現金735,000 元及其設於新北市○○區○○○號120620
    00000000號帳戶、國泰世華商業銀行帳號000000000000號帳
    戶、華南商業銀行帳號000000000000號帳戶、台新國際商業
    銀行帳號00000000000000號帳戶、中華郵政帳號0000000000
    1181號帳戶提款卡及密碼、汽車駕駛執照1 張等交給假冒為
    林姓專員前來取款之少年陳○翔，少年陳○翔並將「台灣台
    北地檢署監管科收據」1 紙交給王○淳收受，少年陳○翔取
    得前揭現金及提款卡、駕照等後，旋於同日16時21分許，在
    址設新北市○○區○○路0 段00號之全國電子商店2 樓廁所
    內，將之交給少年李○華收取，少年李○華再於同日20時1
    分許，在桃園市陽明醫院附近巷子停車場內，將之交給邱靖
    皓收取，邱靖皓再於同日在桃園市中壢區「世界1 」社區大
    樓內，將之交由乙○○收取，乙○○復再於不詳時、地將之
    交給同詐欺集團不詳成員收取，以製造金流之斷點，致無從
    追查前揭犯罪所得之去向，而掩飾或隱匿該等犯罪所得；而
    前開假冒為檢察官之詐欺集團成員，繼續於電話中對王○淳
    佯稱其保險箱內有大筆現金，金流不明，要把現金交付公證
    ，會再派林姓專員至其住所收取現金云云，致王○淳陷於錯
    誤，於同日18時25分許，將現金180 萬元交給假冒為林姓專
    員前來取款之少年陳○翔，少年陳○翔再將「台灣台北地檢
    署監管科收據」1 紙交給王○淳收受，少年陳○翔取得該筆
    現金後，旋於同日18時32分許，在址設新北市○○區○○路
    0 段000 號之日月光廣場公共廁所內，將之交給少年李○華
    收取，少年李○華並在同地，將之交給邱靖皓所派來之同詐
    欺集團不詳成員收取，該同詐欺集團之不詳成員再於同日在
    桃園市中壢區威尼斯電影院附近之停車場，將之交由乙○○
    收取，乙○○復再於不詳時、地將之交給同詐欺集團不詳成
    員收取，以製造金流之斷點，致無從追查前揭犯罪所得之去
    向，而掩飾或隱匿該等犯罪所得，乙○○因而獲取152,100
    元，邱靖皓因而獲取76,050元、甲○○因而獲取50,700元。
二、案經王○淳訴由新北市政府警察局土城分局報告臺灣新北地
    方檢察署檢察官偵查起訴。
    理    由
一、證據能力部分：
    本案被告乙○○、甲○○所犯係死刑、無期徒刑或最輕本刑為3 
    年以上有期徒刑或高等法院管轄第一審案件以外之罪，其於
    準備程序期日就被訴事實為有罪之陳述，經本院告知簡式審
    判程序之旨，並聽取公訴人及被告之意見後，經合議庭依刑
    事訴訟法第273 條之1 第1 項規定裁定由受命法官獨任進行
    簡式審判程序。是本案之證據調查，依刑事訴訟法第273 條
    之2 規定，不受同法第159 條第1 項、第161 條之2 、第16
    1 條之3 、第163 條之1 及第164 條至第170 條規定之限制
    ，先予敘明。
二、認定本案犯罪事實之證據及理由：
    上開犯罪事實，業據被告乙○○、甲○○坦承不諱（見金訴卷第
    104 、105 、147 頁），核與證人即告訴人王○淳於警詢之
    證述（見他7985卷第13至17頁）、證人即少年陳○翔於警詢
    之證述（見他7985卷第31至37、39至40頁）、證人即少年李
    ○華於警詢、偵查中之證述（見少他卷第4 頁正反面、第5 
    至8 、42至43頁）相符，並有偵查報告（見他7985卷第5 至
    11頁）、告訴人提出之帳戶存摺影本（見他7985卷第19至27
    頁）、中華電信股份有限公司用戶受信通信紀錄表（見他39
    卷第9 頁）、台灣台北地檢署監管科收據（見他7985卷第29
    頁、少連偵卷第92頁）、手機通聯紀錄截圖、全家便利商店
    發票（見少連偵卷第93頁）、臺灣臺北地方法院檢署刑事傳
    票（見少連偵卷第94頁）、監視器畫面截圖（見他7985卷第
    45至60頁、少他卷第40頁）、少年李○華持用門號000000000
    0號之乘車紀錄（見他7985卷第61至67頁）、車號000-00 0 
    重型機車車輛詳細資料報表（見他7985卷第69頁）、職務報
    告（見他7985卷第89頁）在卷可稽，足認被告具任意性之自
    白與事實相符，本案事證明確，被告犯行堪以認定，應予依
    法論科。
三、論罪科刑：
㈠、按洗錢防制法第2 條規定：「本法所稱洗錢，指下列行為：
    一、意圖掩飾或隱匿特定犯罪所得來源，或使他人逃避刑事
    追訴，而移轉或變更特定犯罪所得。二、掩飾或隱匿特定犯
    罪所得之本質、來源、去向、所在、所有權、處分權或其他
    權益者。三、收受、持有或使用他人之特定犯罪所得。」。
    又行為人對於特定犯罪所得，基於洗錢之犯意，參與整體洗
    錢過程中任一環節之處置、分層化或整合行為，致生新法所
    保護法益之危險者，即應屬新法所欲禁絕之洗錢行為，至該
    行為是否已使特定犯罪所得轉換成合法來源之財產，則非所
    問。而上開第1 款之洗錢行為，祗以有掩飾或隱匿特定犯罪
    所得來源之意圖，與「移轉」或「變更」特定犯罪所得之行
    為，即為已足，不以有掩飾或隱匿特定犯罪所得來源之行為
    為必要。所稱「移轉特定犯罪所得」，係指將刑事不法所得
    移轉予他人，以達成隱匿效果而言；所謂「變更特定犯罪所
    得」，乃指將刑事不法所得之原有法律或事實上存在狀態予
    以變更而達成隱匿效果。至所意圖隱匿者究為自己、共同正
    犯或他人之特定犯罪所得來源，皆非所問。又上述第2 款之
    洗錢類型，固多以迂迴曲折之方式輾轉為之，但不以透過多
    層之交易活動為限，且掩飾或隱匿之管道是否為共同正犯或
    其他第三人，亦可不問（最高法院108 年度台上字第3993號
    判決意旨參照）。本案係經被告甲○○介紹少年陳○翔加入渠
    與被告乙○○、同案被告邱靖皓同屬之詐欺集團，少年陳○翔
    再介紹少年李○華加入，告訴人即因遭渠等所屬之詐欺集團
    成員施用詐術陷於錯誤，進而依指示陸續將款項等交付給前
    來取款之少年陳○翔，少年陳○翔再將之轉交給少年李○華，
    少年李○華轉給同案被告邱靖皓或其所派來取款之同詐欺集
    團不詳成員後，再由被告乙○○收取，被告乙○○復將之轉由同
    詐欺集團不詳成員收取，是見渠等均係基於掩飾或隱匿特定
    犯罪所得來源之意圖，互相利用，將詐欺不法所得移轉予他
    人，藉此掩飾或隱匿詐欺犯罪所得之去向及所在，核屬前開
    洗錢防制法第2 條第1 款、第2 款所規定之洗錢行為。是核
    被告乙○○、甲○○所為，均係犯刑法第339 條之4 第1 項第2 
    款之三人以上共同詐欺取財罪、洗錢防制法第14條第1 項之
    洗錢罪。又本案同詐欺集團成員雖係冒用檢、警名義，撥打
    電話詐欺告訴人，復命少年陳○翔交付告訴人「台灣台北地
    檢署監管科收據」，以行使偽造公文書，然被告乙○○、甲○○
    於本案詐欺集團中分別係擔任收水之車手頭、介紹人之工作
    ，均未參與直接對告訴人為詐欺之行為，亦無證據可佐渠等
    知悉同詐欺集團之不詳成員之具體詐欺手法，是尚難對渠等
    遽論以刑法第339 條之4 第1 項第1 款之冒用公務員名義為
    詐欺取財或刑法第216 條、第211 條之行使偽造公文書，併
    此敘明。
㈡、被告乙○○、甲○○、同案被告邱靖皓與少年陳○翔、李○華及其
    等所屬之詐欺集團成員間，有犯意聯絡及行為之分擔，應論
    以共同正犯。
㈢、告訴人因受被告乙○○、甲○○所屬之詐欺集團不詳成員之指示
    ，而由少年陳○翔陸續向其取款之行為，係渠等為達到詐欺
    取財之目的，侵害告訴人同一財產法益，各行為之獨立性極
    為薄弱，難以強行分開，依一般社會健全觀念，應視為數個
    舉動之接續施行，合為包括之一行為予以評價，論以接續犯
    之單純一罪。又被告乙○○、甲○○所犯三人以上共同詐欺取財
    、洗錢罪之行為，同時侵害告訴人之個人財產法益及國家社
    會法益，二者局部重合，應依刑法第55條之規定，從一重之
    三人以上共同詐欺取財罪論處。
㈣、按成年人教唆、幫助或利用兒童及少年犯罪或與之共同實施
    犯罪或故意對其犯罪者，加重其刑至二分之一，兒童及少年
    福利與權益保障法第112 條第1 項前段定有明文。查被告乙
    ○○、甲○○分別為89年8 月19日、91年11月8 日生，有渠等之
    個人戶籍資料查詢結果在卷可證（見金訴卷第39、47頁），
    渠等於109 年11月10日為本案行為時，被告乙○○為年滿20歲
    之成年人，被告甲○○則為18歲以上未滿20歲，尚未成年，而
    本案共犯陳○翔、李○華分別為92年12月、93年4月生，於本
    案發生時均為12歲以上未滿18歲之少年，據其等於警詢自陳
    在卷（見他7985卷第31頁、少他卷第4 頁），被告乙○○為成
    年人與少年陳○翔、李○華共同實施本案之三人以上共同詐欺
    取財犯行，依前開規定，應加重其刑。
㈤、爰審酌現今社會詐欺事件層出不窮、手法日益翻新，政府及
    相關單位無不窮盡心力追查、防堵，大眾傳播媒體更屢屢報
    導民眾被詐欺，甚至畢生積蓄因此化為烏有之相關新聞，本
    案被告乙○○、甲○○均正值青壯，不思依循正途獲取穩定經濟
    收入，竟分別擔任詐欺集團內收水之車手頭、介紹人之角色
    ，價值觀念偏差，破壞社會治安，造成告訴人鉅額之財產損
    失，其所為應受相當非難；惟念及兼衡渠等犯罪後均坦承所
    有犯行，核與洗錢防制法第16條第2 項在偵查或審判中自白
    減刑之規定相符，然均未能告訴人達成和解或主動賠償告訴
    人之情況；暨被告乙○○自陳為高中畢業之智識程度，從事木
    工，日薪約1,300 元，未婚，須扶養祖母之生活狀況；被告
    甲○○自陳為國中肄業之智識程度，從事鐵工，日薪約1,300 
    至1,400 元，未婚，須扶養祖父母之生活狀況（見金訴卷第
    149 頁）等一切情狀，量處如主文所示之刑。
四、沒收部分：按犯罪所得，屬於犯罪行為人者，沒收之；前2 
    項之沒收，於全部或一部不能沒收或不宜執行沒收時，追徵
    其價額，刑法第38條之1 第1 項前段、第3 項定有明文。又
    按共同正犯犯罪所得之沒收、追徵，應就各人所分得之數為
    之。所謂各人「所分得」之數，係指各人「對犯罪所得有事
    實上之處分權限」而言。因此，若共同正犯各成員內部間，
    對於犯罪所得分配明確時，應依各人實際所得宣告沒收（最
    高法院107年度台上字第2989號判決意旨參照）。查就本案
    詐欺犯罪，被告乙○○係以告訴人遭詐得之款項6%計算報酬，
    被告甲○○係以2%計算報酬，據被告乙○○供承在卷（見少連偵
    卷第146 頁），依此計得被告乙○○本案之犯罪所得為152,10
    0元【計算式：( 735,000+1,800,000 ）*6%=152,100 】，
    被告甲○○本案之犯罪所得為50,700元 【計算式：( 735,000
    +1,800,000）*2%=50,700】，依前開規定及說明，應予宣告
    沒收，並於全部或一部不能沒收或不宜執行沒收時，追徵其
    價額。
據上論斷，應依刑事訴訟法第273 條之1 第1 項、第299 條第1
項前段，兒童及少年福利與權益保障法第112 條第1 項前段，洗
錢防制法第14條第1 項，刑法第11條前段、第28條、第339 條之
4 第1 項第2 款、第55條、第38條之1 第1 項前段、第3 項，刑
法施行法第1 條之1 第1 項，判決如主文。
本案經檢察官周容提起公訴，檢察官江佩蓉到庭執行職務。
中    華    民    國   110    年    10    月    29    日
                  刑事第十一庭  法  官  施吟蒨
以上正本證明與原本無異。
如不服本判決應於收受判決後20日內向本院提出上訴書狀，並應
敘述具體理由；其未敘述上訴理由者，應於上訴期間屆滿後20日
內向本院補提理由書（均須按他造當事人之人數附繕本）「切勿
逕送上級法院」。
                                書記官  張如菁
中    華    民    國   110    年    10    月    29    日
附錄論罪科刑法條：
洗錢防制法第14條第1 項
有第二條各款所列洗錢行為者，處 7 年以下有期徒刑，併科新
臺幣 5 百萬元以下罰金。
前項之未遂犯罰之。
前二項情形，不得科以超過其特定犯罪所定最重本刑之刑。
刑法第339 條之4 第1 項第2 款
犯第 339 條詐欺罪而有下列情形之一者，處 1 年以上 7 年以
下有期徒刑，得併科 1 百萬元以下罰金：
一、冒用政府機關或公務員名義犯之。
二、三人以上共同犯之。
三、以廣播電視、電子通訊、網際網路或其他媒體等傳播工具，
    對公眾散布而犯之。
前項之未遂犯罰之。